臺灣彰化地方法院刑事判決　　　　　　　　　　　　　九十三年度易字第八九一號
　　公　訴　人　臺灣彰化地方法院檢察署檢察官
　　被　　　告　甲○○
右列被告因違反毒品危害防制條例案件，經檢察官提起公訴（九十三年度毒偵字第二
七三０號、九十三年度毒偵緝字第一九八號），及移
第三０二四、三一五八、三三八四、四三四一號、九十四年度毒偵字第一三三號），
由本院合議庭裁定依簡式審判程序審理判決如左：
        主  文
甲○○連續施用第二級毒品，累犯，處有期徒刑陸月，如易科罰金，以佰元折算壹
日。扣案如附表壹所示之物均沒收銷燬之、如附表貳所示之物均沒收之。
        事  實
一、甲○○前曾於民國八十二年五月五日，因違反肅清煙毒條例案件，經臺灣高等法
    院臺中分院以八十二年度上訴字第九五四號案件判處有期徒刑二年二月確定；又
    於八十四年十一月二十二日，因違反麻醉藥品管理條例及肅清煙毒條例案件，經
    臺灣高等法院臺中分院以八十四年度上訴字第二六二一號案件分別判處有期徒刑
    八月、二年四月，並定應執行刑為期徒刑二年九月確定；再於八十九年二月五日
    ，因偽造文書案件，經本院以八十八年度易字第一二四０號案件判處有期徒刑八
    月確定，前揭刑期經入監接續執行後，已於九十年六月十一日執行完畢。又曾因
    施用毒品案件，經先、後二次裁定送執行觀察、勒戒後，均經評定無繼續施用毒
    品之傾向，分別於八十七年十一月二十七日、八十八年九月二十八日執行完畢釋
    放，並由臺灣彰化地方法院檢察署檢察官各以八十七年度偵字第一０三一八號、
    八十八年度毒偵字第五八八號案件為不起訴之處分確定。詎仍不知警惕，又另行
    基於施用第二級毒品甲基安非他命之概括犯意，自九十三年三月三十一日起至同
    年十二月二十九日下午八時許止，以平均三、四天施用一次之量，在其位於彰化
    縣鹿港鎮○○路一六九巷二十號租屋處及雲林縣崙背鄉境內住址不詳之工作地點
    等地，以將少許甲基安非他命放入電燈泡或玻璃球內，以火燒烤再吸其煙霧之方
    式，連續施用第二級毒品甲基安非他命多次。嗣先於九十三年四月二日為警採尿
    送驗查獲；繼於同年六月十六日下午三時二十分許，於帶同警方返回其上址租處
    搜索途中，行經彰化縣鹿港鎮○○路與彰濱五路口時，為警起獲如附表壹編號一
    所示其所有、供己施用之甲基安非他命二包（警秤毛重各約一點六五公克、零點
    四五公克）及如附表貳編號一所示其所有、供分裝甲基安非他命以便外出施用之
    分裝袋二個扣案；又於同年六月二十九日中午十二時三十分許，在其上開租處為
    警查獲；再於同年七月三十一日為警採尿查獲；復於同年八月二十五日上午十一
    時三十分許為警在其上址租處查獲；又於同年十一月十一日下午三時許，在彰化
    縣鹿港鎮○○路四七五號天后宮香客大樓八二０房內為警查獲，並起出如附表壹
    編號二所示其所有、供己施用之甲基安非他命十包（其中七包警秤毛重各約一點
    六公克、另三包警秤毛重則各為一點五公克）及其所有如附表貳編號二、三所示
    之夾鍊袋八包（供分裝甲基安非他命以便外出施用）、電子微量磅秤一台（供秤
    量甲基安非他命以控制施用之量）扣案；另於同年十二月二十九日下午十時許，
    在彰化縣福興鄉○○路○段四七八巷口為警查獲，並起出如附表壹編號三所示其
    所有、供己施用之甲基安非他命一包（警秤毛重約一點二公克）扣案。
二、案經彰化縣警察局鹿港分局報請臺灣彰化地方法院檢察署檢察官偵查起訴，及由
    彰化縣警察局鹿港分局、彰化分局報請臺灣彰化地方法院檢察署檢察官偵查後移
    送併案審理，由本院合議庭裁定依簡式審判程序審理。
        理  由
一、訊據被告甲○○對於右揭事實坦承不諱，且有中山醫學大學附設醫院藥物濫用檢
    測中心出具之確認結果報告一件、彰化縣衛生局煙毒尿液檢驗成績書五份及毒品
    初步檢驗報告單二紙在卷可稽，並有被告所有、如附表壹及附表貳所示之物扣案
    可佐，足認被告就其有連續施用甲基安非他命犯行之自白與事實相符。此外，復
    有臺灣彰化地方法院檢察署刑案資料查註紀錄表、法務部在監在押資料表及臺灣
    高等法院被告全國前案紀錄表各一份在卷可考，本件事證明確，被告前開犯行洵
    堪認定。
二、核被告所為，係犯毒品危害防制條例第十條第二項之施用第二級毒品罪。其為供
    施用第二級毒品而持有該級毒品之低度行為，應為施用之高度行為所吸收，不另
    論罪。公訴人雖未敘及被告自九十三年六月二十七日起至同年十二月二十九日下
    午八時許止之連續施用甲基安非他命犯行，然上開被告連續施用甲基安非他命之
    犯行，與公訴人起訴書所載被告自九十三年三月三十一日起至同年六月二十六日
    或其前四日內某時止之連續施用甲基安非他命犯行部分，具有連續犯之裁判上一
    罪關係而為起訴效力所及，本院自應併予審判，附此敘明。又被告先後多次之施
    用第二級毒品甲基安非他命之犯行，時間緊接，犯罪構成要件相同，顯係基於概
    括之犯意反覆為之，為連續犯，應依連續犯之規定，論以一罪，並加重其刑。再
    被告前曾於八十二年五月五日，因違反肅清煙毒條例案件，經臺灣高等法院臺中
    分院以八十二年度上訴字第九五四號案件判處有期徒刑二年二月確定；又於八十
    四年十一月二十二日，因違反麻醉藥品管理條例及肅清煙毒條例案件，經臺灣高
    等法院臺中分院以八十四年度上訴字第二六二一號案件分別判處有期徒刑八月、
    二年四月，並定應執行刑為期徒刑二年九月確定；再於八十九年二月五日，因偽
    造文書案件，經本院以八十八年度易字第一二四０號案件判處有期徒刑八月確定
    ，前揭刑期經入監接續執行後，已於九十年六月十一日執行完畢，有臺灣彰化地
    方法院檢察署刑案資料查註紀錄表、臺灣高等法院被告全國前案紀錄表、法務部
    在押在押資料表各一份在卷可考，其於五年以內再犯本件有期徒刑以上之罪，為
    累犯，應依刑法第四十七條之規定遞加重其刑。爰審酌被告之素行、犯罪之動機
    、目的、施用毒品係戕害自身健康、施用毒品甲基安非他命之期間、次數、所生
    危害及犯罪後之態度等一切情狀，量處如主文所示之刑，並諭知易科罰金之折算
    標準，以示懲儆。
三、扣案如附表壹所示之物，均屬查獲之毒品（其中如附表壹編號一所示之物，卷內
    雖乏檢驗報告，惟被告於本院審理時供稱：上開扣案物二包，伊已施用過，確為
    甲基安非他命無訛等語，且被告於九十三年六月十六日下午三時二十分許為警查
    獲後所採集之尿液，經送檢驗之結果，呈甲基安非他命之陽性反應，有彰化縣衛
    生局煙毒尿液檢驗成績書一件在卷可憑，堪認前開扣案物二包係甲基安非他命無
    誤，併為敘明），均應依毒品危害防制條例第十八條第一項前段規定宣告沒收銷
    燬之；又扣案如附表貳編號一至三所示之物，則均係被告所有、供施用甲基安非
    他命所用之物一節，已據被告供明在卷，爰均依刑法第三十八條第一項第二款之
    規定宣告沒收之。至警方於九十三年八月二十五日上午十一時三十分許，在被告
    位於彰化縣鹿港鎮○○路一六九巷二十號租屋處起出之甲基安非他命二包（警秤
    毛重約各一點六公克、零點三公克），被告於本院審理時堅決供稱：前開扣案之
    甲基安非他命二包，係與伊併同為警查獲之施純煇（所涉違反毒品危害防制條例
    ，另由檢察官偵查處理）持有，伊未曾取用，亦無供己施用之意等語，核與施純
    煇於偵查中供稱：前開扣案之甲基安非他命二包係綽號「阿狗」的友人寄放的一
    語相符，且查無其他積極證據足認前開扣案之甲基安非他命二包與被告本案之連
    續施用甲基安非他命犯行有關，依從刑依附於主刑之原則，自無從於本案併為宣
    告沒收銷燬之，附予敘明。
據上論斷，應依刑事訴訟法第二百七十三條之一第一項、第二百九十九條第一項前段
，毒品危害防制條例第十條第二項、第二十三條第二項、第十八條第一項前段，刑法
第十一條前段、第五十六條、第四十七條、第四十一條第一項前段、第三十八條第一
項第二款，罰金罰鍰提高標準條例第二條，判決如主文。
本案經檢察官邱鼎文到庭執行職務
中      華      民      國    九十四    年      一      月     十七     日
                              臺灣彰化地方法院刑事第三庭
                                法      官  李  雅  俐
右正本證明與原本無異。
如不服本判決，應於送達後十日內向本院提出上訴狀（須附繕本），上訴於臺灣高等
法院臺中分院。
                                法院書記官  陳  秀  娟
中      華      民      國    九十四    年      一      月     十八     日
附錄論罪科刑法條：
毒品危害防制條例第十條第二項：
施用第二級毒品者，處三年以下有期徒刑。
附表壹：
一、甲基安非他命二包（警秤毛重各約一點六五公克、零點四五公克）。
二、甲基安非他命十包（其中七包警秤毛重各約一點六公克、另三包警秤毛重則各為
    一點五公克，合計約十五點七公克）。
三、甲基安非他命一包（警秤毛重約一點二公克）。
附表貳：
一、分裝袋二個。
二、夾鍊袋八包。
三、電子微量磅秤一台。
